【裁判字號】    99,簡上,168
【裁判日期】    990430
【裁判案由】    毒品危害防制條例
【裁判全文】
臺灣板橋地方法院刑事判決             99年度簡上字第168號
上  訴  人
即  被  告  乙○○
上列上訴人即被告因毒品危害防制條例案件，不服本院98年度簡
字第10565 號於中華民國98年12月31日所為之第一審刑事簡易判
決（聲請簡易判決處刑案號：臺灣板橋地方法院檢察署98年度毒
偵字第8895號），提起上訴，本院管轄第二審之合議庭判決如下
︰
    主  文
上訴駁回。
    理  由
一、本件經本院合議庭審理結果，認第一審簡易判決所認定被告
    之犯罪事實及其所憑之理由、證據暨論罪科刑之法條均無不
    當，應予維持，並引用該第一審刑事簡易判決書、檢察官聲
    請簡易判決處刑書中關於認定被告犯罪事實及其所憑之理由
    、證據暨論罪科刑之法條部分之記載（如附件）。
二、上訴人即被告上訴意旨略以：其於經警查獲前並未有施用第
    二級毒品，其驗尿結果，可能係因吸入其隔壁房間之房客黃
    坤煌或伊友人施用毒品之二手煙，請求判決無罪或從輕量刑
    云云。
三、被告對於其於聲請簡易判決處刑書所載之時地，經警查獲後
    所採集之尿液之驗尿過程及驗尿報告，固不爭執，惟以前詞
    抗辯云云，然查：
  (一)本件被告前於原審中已經以前詞置辯，依卷內事證，黃坤煌
    係本件同時地與被告查獲之人，而本件經原審調閱黃坤煌之
    驗尿報告，黃坤煌查獲後之驗尿結果並無任何毒品反應，是
    由原審以如原審判決事實及理由一、(二)所示之理由（參見附
    件），認其所辯為不可採。
  (二)復查，吸入煙毒或安非他命之二手煙，在文獻上雖尚無能否
    由尿液中檢驗出煙毒或安非他命反應之研究報告，然依法務
    部調查局檢驗煙毒或安非他命案件經驗研判，若非長時間與
    吸毒者直接相向且存心大量吸入吸毒者所呼出之煙氣，以二
    手煙中可能存在之低劑量煙毒或安非他命，應不致在尿液中
    檢驗出煙毒或安非他命反應，早經法務部調查局82年8 月6
    日（82）發技一字第4153號函函示明確。而本件依被告於警
    詢、偵查及審理中之辯詞，均未提及其有與其所指訴之施用
    者黃坤煌或伊友人在同地面對面直接相向而吸入其呼出之煙
    氣之情節；且就遭查獲地點之屋內格局而言，被告之房間與
    黃坤煌之房間，係於一屋內空間中，以木板隔間之相互獨立
    房間，該木板隔板未到屋頂而相通，且該屋內客廳係有窗戶
    ，為被告於本院供述在卷，依原審判決所引用及上開所示之
    相關函示，顯難認被告可能在其房間中因吸入二手煙致其驗
    尿結果中之甲基安非他命之含量，遠高於行政院衛生署管制
    藥品管理局所規定之標準之情形，足認被告辯稱其可能係吸
    入二手毒菸云云，顯與事證不符。
四、縱上所述，本件被告之上訴理由，因其辯詞內容顯與相關檢
    驗機關函復之客觀科學證據不符，自難認其辯詞為可採，且
    依卷內事證，可認定其確有施用第二級毒品之犯行，是本案
    事證明確，其上訴顯無理由，應予駁回。
據上論斷，應依刑事訴訟法第455 條之1 第1 項、第3 項、第36
8 條、第373 條，判決如主文。
本案經檢察官陳怡親到庭執行職務。
中    華    民    國    99    年    4     月    30    日
                  刑事第一庭審判長法  官  王復生
                                  法  官  連雅婷
                                  法  官  陳世旻
上列正本證明與原本無異。
不得上訴。
                                  書記官  楊雅芳
中    華    民    國    99    年    5     月    13    日
【附件】
--------------------------------------------------------
臺灣板橋地方法院刑事簡易判決         98年度簡字第10565號
聲  請  人  臺灣板橋地方法院檢察署檢察官
被      告  乙○○

上列被告因違反毒品危害防制條例案件，經檢察官聲請以簡易判
決處刑（98年度毒偵字第8895號），本院判決如下：
    主  文
乙○○施用第二級毒品，累犯，處有期徒刑伍月，如易科罰金，
以新臺幣壹仟元折算壹日。
扣案之吸食玻璃管及分裝勺各壹支均沒收。
    事實及理由
一、本件除以下所載應予更正或補充外，其餘犯罪事實、證據及
    應適用之法條，均引用檢察官聲請簡易判決處刑書之記載（
    如附件）。
(一)、犯罪事實欄有關被告乙○○構成累犯之前科應補充更正為：
    「又被告於民國96年2 月間因施用第二級毒品案件，經臺灣
    花蓮地方法院以96年度易字第144 號判處有期徒刑4 月確定
    ，嗣經減刑為有期徒刑2 月，於97年6 月17日縮刑期滿執行
    完畢。」。
(二)、認定被告乙○○本件施用第二級毒品之理由補充：「訊據被
    告乙○○矢口否認有何施用毒品犯行，辯稱：為警查獲當日
    係警方來找承租伊房間的房客黃坤煌，有查到毒品，可能係
    伊吸到二手的云云，惟被告於98年11月24日為警採集之尿液
    檢體，經送台灣檢驗科技股份有限公司以「EIA 酵素免疫分
    析法」初步檢驗，再以「GC∕MS氣相層析∕質譜儀法」確認
    檢驗結果，均呈安非他命類陽性反應，有該公司濫用藥物檢
    驗報告及臺北縣政府縣警察局查獲毒品案件尿液檢體監管紀
    錄表各1 紙在卷可稽（詳見偵查卷第31頁、第55頁）。徵諸
    以氣相層析質譜儀分析法進行確認者，均不致產生偽陽性反
    應；而甲基安非他命之半衰期大約為9 小時，服用後於24小
    時內約有70％排泄於尿液中，於尿液中排出之最長時限，受
    施用劑量、施用方式、個人體質及其代謝情況等因素影響，
    因個案而異，一般可檢出之最長時間為甲基安非他命服用後
    1 至5 天，業經行政院衛生署管制藥品管理局91年10月3 日
    管檢字第110436號函揭明斯旨甚詳。又被告所稱施用毒品之
    房客黃坤煌為警查獲後，經警採其尿液送驗結果，其尿液並
    未呈現甲基安非他命之陽性反應，此亦有台灣檢驗科技股份
    有限公司98年12月11日濫用藥物檢驗報告書乙份附卷為證，
    是常理判斷，若與吸食第二級毒品安非他命、甲基安非他命
    者同處一室，其吸入二手菸或蒸汽之影響程度，與空間大小
    、密閉性、吸入之濃度多寡及吸入時間長短等因素有關，且
    因個案而異，又縱然吸入二手菸或蒸汽之尿液可檢出毒品反
    應，其濃度亦應遠低於施用者等情，業據行政院衛生署管制
    藥品管理局93年7 月30日管檢字第0930007004號函示在卷，
    是以苟如被告所辯，其乃吸食到二手煙云云，則豈會其所稱
    施用之毒品之人並未經檢驗出毒品反應，反而係其尿液經檢
    驗出甲基安非他命之陽性反應之理，參以被告之尿液檢體驗
    出甲基安非他命之含量達1263ng/ml ，遠高於行政院衛生署
    管制藥品管理局所規定之閥值500ng/ml，足認被告辯稱其可
    能係吸入二手毒菸云云，核與事證不符，亦與經驗法則有違
    ，不足採信。此外，本件並有吸食玻璃管及分裝勺各1 支扣
    案可證，是以被告顯有於98年11月24日為警採尿往前回溯96
    小時內某時施用第二級毒品甲基安非他命1 次之事實無誤，
    其本件施用第二級毒品犯行，足堪認定。」。
(三)、應適用之法條補充：「被告施用第二級毒品甲基安非他命前
    ，其持有甲基安非他命之低度行為，為施用之高度行為所吸
    收，不另論罪。」。
二、爰審酌被告前有多次施用毒品之犯行，仍不知悔悟，故態復
    萌，再次施用毒品，無視於毒品對於自身健康之戕害及國家
    對於杜絕毒品犯罪之禁令，且其素行不佳，及犯後否認犯行
    ，態度非佳，惟審酌施用毒品者均具有相當程度之生理成癮
    性及心理依賴性，戒除不易，且犯罪心態與一般刑事犯罪之
    本質不同，非難性較低等一切情狀，量處如主文所示之刑，
    並諭知易科罰金之折算標準，以資懲儆。
三、依刑事訴訟法第449 條第1 項前段、第3 項、第454 條第2
    項、第450 條第1 項，毒品危害防制條例第10條第2 項，刑
    法第11條前段、第47條第1 項、第41條第1 項前段、第38條
    第1 項第2 款，逕以簡易判決處刑如主文。
四、如不服本判決，得自收受送達之翌日起10日內向本院提出上
    訴狀，上訴於本院第二審合議庭（須附繕本）。
中    華    民    國    98    年    12    月    31    日
                  刑事第二十三庭    法  官  徐  蘭  萍
以上正本證明與原本無異。
                                    書記官  廖  美  紅
中    華    民    國    98    年    12    月    31    日
--------------------------------------------------------
臺灣板橋地方法院檢察署檢察官聲請簡易判決處刑書
                                    98年度毒偵字第8895號
    被      告  乙○○  男  58歲（民國○○年○月○○日生）
                        國民身分證統一編號：Ｚ000000000號
                        住臺北縣三重市○○○路192巷5號
上列被告因毒品危害防制條例案件，經偵查終結，認為宜聲請以
簡易判決處刑，茲將犯罪事實及證據並所犯法條分敘如下：
        犯罪事實
一、乙○○曾因施用第二級毒品案件，經送觀察勒戒後，認無繼
    續施用毒品之傾向，於民國89年9 月15日釋放出所，並由本
    署檢察官於89年9 月19日，以89年度毒偵緝字第1029號為不
    起訴處分確定；復於92年2 月間，因施用安非他命案件，經
    臺灣板橋地方法院以92年度簡字第1376號判決判處有期徒刑
    6 月確定，並於93年12月25日縮刑期滿執行完畢。猶不知戒
    除毒癮，亦不知悔改，竟基於施用第二級毒品之犯意，於98
    年11月24日晚上9 時59分許為警採尿回溯96小時內之某時，
    在臺北縣三重市○○○路192 巷5 號住處內，施用甲基安非
    他命1 次。嗣於98年11月24日晚上8 時30分許，在臺北縣三
    重市○○○路192 巷5 號內為警查獲，並扣得吸食玻璃管1
    支（內含殘渣）、分裝勺1 支，經採集其尿液送驗後，呈安
    非他命類甲基安非他命陽性反應，而查悉上情。
二、案經臺北縣政府警察局三重分局移送偵辦。
        證據並所犯法條
一、證據：(一)被告乙○○於警詢時及偵查中之供述；(二)臺灣檢驗
    科技股份有限公司濫用藥物檢驗報告1 紙、臺北縣政府警察
    局查獲毒品案件尿液檢體監管紀錄表1 紙；(三)扣案吸食玻璃
    管1 支、分裝勺1 支在卷可佐，被告犯嫌已堪認定。
二、核被告所為，係犯毒品危害防制條例第10 條第2項之施用第
    二級毒品罪嫌。被告有犯罪事實欄所載之論罪科刑執行紀錄
    ，有本署刑案資料查註紀錄表1 份在卷可稽，被告於有期徒
    刑執行完畢後，5 年以內故意再犯本案有期徒刑以上之罪，
    為累犯，請依刑法第47條第1 項規定加重其刑。至扣案吸食
    玻璃管及分裝勺各1 支，為被告所有供其施用毒品所用，請
    依刑法第38條第3 項、第1 項第2 款規定宣告沒收。
三、依刑事訴訟法第451條第1 項聲請以簡易判決處刑。
    此  致
臺灣板橋地方法院
中    華    民    國    98    年    12    月     17    日
                               檢 察 官  甲○○
本件正本證明與原本無異
中    華    民    國    98    年    12    月     21    日
                               書 記 官

司法院資訊處製作；財團法人民間司法改革基金會備份。
